【裁判字號】    98,交上訴,160
【裁判日期】    981116
【裁判案由】    公共危險
【裁判全文】
臺灣高等法院刑事判決               98年度交上訴字第160號
上  訴  人
即  被  告  乙○○
上列上訴人即被告因公共危險案件，不服臺灣基隆地方法院98年
度交訴字第27號，中華民國98年9月10 日第一審判決（起訴案號
：臺灣基隆地方法院檢察署98年度偵字第2197號），提起上訴，
本院判決如下：
    主  文
上訴駁回。
    事  實
本審認定之事實與第一審判決書所記載之事實相同，茲引用之。
    理  由
一、按刑事訴訟法第350條、第361條、第362條、第367條規定，
    不服地方法院之第一審判決而上訴者，須提出上訴書狀，並
    應敘述具體理由，為上訴必備之程式；其所提出之書狀未敘
    述上訴理由，或僅曾以言詞陳述上訴理由者，均應於上訴期
    間屆滿後20日內補提理由書於第一審法院。第一審法院經形
    式審查，認逾期未補提上訴理由者，應定期間先命補正，逾
    期未補正者，為上訴不合法律上之程式，應以裁定駁回。倘
    已提出上訴理由，但所提非屬具體理由者，則由第二審法院
    以上訴不合法律上之程式，判決駁回。而所謂具體理由，必
    係依據卷內既有訴訟資料或提出新事實、新證據，指摘或表
    明第一審判決有何採證認事、用法或量刑等足以影響判決本
    旨之不當或違法，而構成應予撤銷之具體事由，始克當之（
    例如：依憑證據法則具體指出所採證據何以不具證據能力，
    或依憑卷證資料，明確指出所為證據證明力之判斷如何違背
    經驗、論理法則）；倘僅泛言原判決認定事實錯誤、違背法
    令、量刑失之過重或輕縱，而未依上揭意旨指出具體事由，
    或形式上雖已指出具體事由，然該事由縱使屬實，亦不足以
    認為原判決有何不當或違法者（例如：對不具有調查必要性
    之證據，法院未依聲請調查亦未說明理由，或援用證據不當
    ，但除去該證據仍應為同一事實之認定），皆難謂係具體理
    由，俾與第二審上訴制度旨在請求第二審法院撤銷、變更第
    一審不當或違法之判決，以實現個案救濟之立法目的相契合
    ，並節制濫行上訴。是不服地方法院之第一審判決而上訴者
    ，須提出上訴書狀，且應於上訴書狀本身內敘明上訴之具體
    理由，如不能認係具體理由者，上訴即非合法。
二、本件上訴人即被告乙○○不服原審判決，提起上訴，其上訴
    意旨略稱：伊坦承犯行，犯後態度良好，且與被害人已達成
    和解，足認其深感悔悟，又家中尚有年邁雙親需照料，懇請
    鈞院審酌上情，改判有期徒刑6 個月，得易科罰金或服勞役
    云云。惟被告係累犯，原審業已審酌上開情狀而量處被告有
    期徒刑7月，核被告上訴意旨所述無非對本件犯行深表悔悟
    及純屬其個人主觀上對法院量刑之期盼，尚不足以影響原判
    決之本旨，其所執上訴理由，顯非依據卷內既有訴訟資料或
    提出新事實、新證據，指摘或表明第一審判決有何採證認事
    、用法或量刑等足以影響判決本旨之不當或違法，而構成應
    予撤銷之具體事由。是被告上訴，未以書狀敘述具體理由，
    揆諸上揭規定，自屬不合法律上之程式，爰不經言詞辯論，
    逕予駁回。
據上論結，應依刑事訴訟法第367條前段、第372條，判決如主文
。
中    華    民    國    98    年    11    月    16    日
                  刑事第二十三庭    審判長法  官  許宗和
                                          法  官  潘進柳
                                          法  官  沈君玲
以上正本證明與原本無異。
如不服本判決，應於收受送達後10日內向本院提出上訴書狀，其
未敘述上訴之理由者並得於提起上訴後10日內向本院補提理由書
（均須按他造當事人之人數附繕本）「切勿逕送上級法院」。
                                          書記官  彭于瑛
中    華    民    國    98    年    11    月    18    日
臺灣基隆地方法院刑事判決           98年度交訴字第27號
公  訴  人  臺灣基隆地方法院檢察署檢察官
被      告  乙○○  男  32歲(民國○○年○月○○日生)
                    身分證統一編號：Ｚ000000000號
                    住臺北縣瑞芳鎮連福新城4號3樓
上列被告因交通肇事逃逸案件，經檢察官提起公訴（98年度偵字
第2197號），被告為有罪之陳述，本院合議庭裁定由受命法官獨
任以簡式審判程序進行審理，並判決如下：
    主  文
乙○○駕駛動力交通工具肇事，致人受傷而逃逸，累犯，處有期
徒刑柒月。
    事  實
一、乙○○前因竊盜案件，經本院以96年度基簡字第220號判處
    有期徒刑6月確定，本院以96年聲減字第514號裁定減為有期
    徒刑3月；復因竊盜案件，經板橋地方法院以96年易字第738
    號判處有期徒刑10月確定，並經板橋地方法院以96年度聲減
    字第4749號裁定減為有期徒刑5月。上開2罪定應執行刑為有
    期徒刑7月。又因竊盜案件，經板橋地方法院以96年簡字第
    2153號判處拘役55日確定，並經板橋地方法院以96年聲減字
    第6221號裁定減為拘役27日。另因侵占案件，經板橋地方法
    院以96年簡字第1441號判處罰金7000元，易服勞役則以新臺
    幣1000元折算1日。上開三罪經接續執行，甫於97年3 月12
    日縮刑期滿執行完畢。
二、詎乙○○仍不知悔改，於98年4月25日（起訴書誤載為98年
    5月10日經蒞庭檢察官當庭更正）19時許，駕駛車牌號碼
    DH-5409 號自用小客車，由台南往基隆市區廟口方向行駛，
    於翌日(26日)凌晨零時5分許，由基隆市○○路，行駛至忠
    一路明德橋上，因一時超車不慎侵入對向車道，撞及因交通
    號誌紅燈正在等候變換燈號之由甲○○所騎乘之車牌號碼
    AZR-739 重型機車，甲○○人車倒地，並受有胸部挫傷、上
    、下肢多處挫擦傷 (所涉過失致人於傷部分，檢察官另為不
    起訴處分)。乙○○於肇事後，應即採取救護措施並依規定
    處置及通知警察機關處理，其竟置傷者甲○○於不顧，反急
    忙駕車逆向由孝一路至忠二路左轉後，往臺北縣瑞芳鎮方向
    逃逸。
三、案經基隆市警察局第一分局報告基隆地方法院檢察署檢察官
    偵查起訴。
    理  由
壹、程序事項
    被告乙○○所犯者非為死刑、無期徒刑、最輕本刑為3年以
    上有期徒刑之罪或高等法院管轄第一審案件，其於準備程序
    進行中，先就被訴事實為有罪之陳述，經告知其簡式審判程
    序之旨，並聽取公訴人、被告之意見後，本院合議庭依刑事
    訴訟法第273條之1第1項之規定，裁定由受命法官獨任以簡
    式審判程序進行本案之審理。
貳、實體事項
一、上揭犯罪事實，業據被告乙○○於檢察官偵查及本院行準備
    程序及審理時坦承不諱，核與被害人甲○○於警詢及檢察官
    偵查時所陳述情節相符，並有當天處理員警孫國忠所出具之
    偵查報告、公務監理電子閘門之車號查詢汽車車籍、行政院
    衛生署基隆醫院診斷證明書各1份在卷足資佐證，足認被告
    之自白與事實相符。事證已臻明確，被告犯行堪以認定，應
    依法論科。
二、核被告乙○○所為，係犯刑法第185條之4肇事逃逸罪。又被
    告曾受前揭犯罪事實欄所載有期徒刑之執行完畢，有臺灣高
    等法院被告全國前案紀錄表在卷可稽，其受有期徒刑之執行
    完畢後，5年以內再犯本件有期徒刑以上之罪，為累犯，應
    依刑法第47條第1項加重其刑。爰審酌被告於肇事時，既明
    知撞上被害人，原應停留現場協助被害人送醫救治，並通知
    警察機關處理，竟率爾駕車離去，顯然漠視被害人之生命、
    身體，本應從重量刑，惟審酌被告坦承犯行，犯後態度良好
    ，且已就過失傷害部分與被害人達成民事和解，業據被害人
    撤回過失傷害之告訴，衡其素行、犯罪之動機、目的、智識
    程度，所造成被害人之傷害等一切情狀，量處如主文所示之
    刑。
三、據上論斷，應依刑事訴訟法第273條之1第1項、第299條第1
    項前段、刑法第185條之4、第47條第1項，判決如主文。
本案經檢察官周啟勇到庭執行職務。
中    華    民    國    98    年    9     月    10    日
                  刑事第二庭法  官  陳伯厚
以上正本證明與原本無異。
如不服本判決應於收受送達後10日內向本院提出上訴書狀，並應
敘述具體理由；其未敘述上訴理由者，應於上訴期間屆滿後20日
內向本院補提理由書 (均須按他造當事人之人數附繕本)「切勿
逕送上級法院」。
中    華    民    國    98    年    9     月    11    日
                            書記官  王惠萍
附錄論罪法條:
中華民國刑法第185條之4
（肇事遺棄罪）
駕駛動力交通工具肇事，致人死傷而逃逸者，處 6 月以上 5 年
以下有期徒刑。


司法院資訊處製作；財團法人民間司法改革基金會備份。
